【裁判字號】    97,重訴,129
【裁判日期】    980317
【裁判案由】    侵權行為損害賠償
【裁判全文】
臺灣板橋地方法院民事判決             97年度重訴字第129號
原      告  甲○○
訴訟代理人  林慶苗律師
複訴訟代理  曾憲忠律師
人          許智俊
被      告  乙○○
參  加  人  旺旺友聯產物保險股份有限公司
法定代理人  何國華
訴訟代理人  柯慶華
上列當事人間請求侵權行為損害賠償事件，經刑事庭裁定移送（
96年度交重附民字第23號，本院於民國98年2 月17日言詞辯論終
結，判決如下：
    主  文
被告應給付原告新台幣貳佰伍拾柒萬捌仟玖佰伍拾貳元及自民國
九十六年八月八日起至清償日止，按週年利率百分之五計算之利
息。
原告其餘之訴駁回。
訴訟費用（除減縮部分外）由被告負擔十分之九，餘由原告負擔
。參加訴訟費用由參加人負擔。
本判決於原告以新台幣捌拾陸萬元供擔保後，得假執行。但被告
如以新台幣伍貳佰伍拾柒萬捌仟玖佰伍拾貳元預供擔保後，得免
為假執行。
原告其餘假執行之聲請駁回。
    事實及理由
一、原告主張：
    (一)原告於民國95年9 月29日上午8 時55分騎乘機車行經台北
      市○○○路與忠孝東路之十字路口遭被告駕駛車牌號碼GZ
      ─4300號自用小客車違規左轉撞擊，致原告車毀且身受重
      傷。被告傷害罪刑責部分亦經檢察官的起公訴，經鈞院判
      處罪刑確定。原告因多處粉碎性骨折、開放性骨折至醫院
      治療，業經10個月至今仍無法痊癒，生理、心理受創至鉅
      ，爰依法向被告請求賠償。
    (二)按因故意或過失不法侵害他人權利者應負損害賠償責任，
      又汽車、機車或其他非依軌道行駛之動力車輛，在使用中
      加損害於他人者，駕駛人應賠償因此所生之損害，民法第
      184 條第1 項前段、第192 條之2 第1 項定有明文。本件
      被告因過失致原告受有傷害，被告應負損害賠償責任自屬
      當然，況上揭同法第192 條之2 第1 項規定乃採過失推定
      原則，被告仍須舉證推翻，非飾詞辯稱即可免責。據上論
      斷，原告遭受傷害，對於原告之身心業已造成巨大且無法
      彌補之損害，加上其餘損害，原告除所受財產上之損失另
      精神上之重創亦一併得向被告請求，試分述如下：
      1.醫療費用：依民法第213 條第3 項規定可知，債權人得
        請求支醫療付回復原狀所必要之費用，以代回復原狀，
        原告起訴時接受治療共44回，業已支出新台幣（下同）
        935,495 元，迄今又持續9 次治療，更增支出77,094元
        ，共支出1,012,589 元。
      2.醫療用品費用（醫療輔具、傷口護理用品）：為回復原
        狀仍須購入醫療用品，按同法第213 條第3 項原告自得
        請求醫療用品費用，共支出123,340 元。
      3.看護費：僱傭看護人員為回復原狀所必須，按同法第
        213 條第3 項原告自得請求看護費，共支出310,500 元
        。
      4.交通費：原告因傷不良於行，往返醫院所乘交通工具為
        接受診療所必須之費用，按同法第213 條第3 項原告自
        得請求交通費，惟原告起訴時搭乘交通工具共53車次，
        業已支出13,175元，迄今又持續搭乘18車次，更增支出
        4,445 元，共支出17,620元。
      5.生活不便增加支出：不法侵害他人之身體或健康者，對
        於被害人因此喪失或減少勞動力或增加生活上之需要時
        ，應負損害賠償責任，同法第193 條定有明文。原告原
        住士林樓梯式公寓5 樓，因傷障礙難行，爰於出院後暫
        宿南海路教師會館，對於原告因此喪失或減少勞動力或
        增加生活上之需要，自得向被告請求賠償，計支出
        22,080元。
      6.財物損失：不能回復原狀或回復顯有重大困難者，應以
        金錢賠償其損害，此依同法第213 條第3 項定有明文。
        至被告過失而損壞原告所有重型機車乙輛、眼鏡乙個，
        該等物件雖非新品，但功能無虞，且為原告生活所必須
        ，是原告損害估計相當35,000元。
      7.工作收入損失：原告因傷無法工作，核以平日薪資計算
        ，先行請求1 年6 個月薪資671,785 元（自95年10月1
        日起至97年3 月31日為止共1 年6 個月），計算式如下
        447,857 元（94年度薪資給付總額）×1.5 年＝
        671,785 元。
      8.勞動能力減損之損害：本件經長庚醫院件定結果，被告
        勞動力減損33％，復依97年5 月14日修正施行之勞動基
        準法第54條第1 項第1 款規定，勞工之法定退休年齡由
        60歲提高為65歲，而原告現年36歲，距退休年齡尚有29
        年之工作年限，故依霍夫曼計算法，原告因傷工作減損
        之損害為2,692,962 元，（計算式如下：447,857 元（
        94年度薪資給付總額）×33％（勞動能力減損比率）×
        18.2212 （退休餘年）＝2,692,962 元）。
      9.精神慰撫金：依民法195 條第1 項前段規定，不法侵害
        他人之身體、健康、名譽、自由、信用、隱私、貞操，
        或不法侵害其他人格法益而情節重大者，被害人雖非財
        產上之損害，亦得請求賠償相當之金額。職是，原告就
        傷害情形、年齡、收入等衡量下，自得請求被告賠償精
        神慰撫金150 萬元。
    (三)原告另有受領強制汽車責任險給付計650,000 元，扣除後
      爰請求5,735,876元及遲延利息。
    並聲明：(一)被告應賠償原告5,735,876 元，並自起訴狀繕本
    送達之翌日起至清償日止，按年利率百分之五計算之利息。
    (二)原告願供擔保請准宣告假執行。
二、被告則抗辯：本件車禍事故，係因原告騎乘機車闖紅燈，撞
    擊被告駕駛之自用小客車所致。原告應對其不當之行為所致
    之損害負責，其理由如下：
    (一)臺灣高等法院97年度交上易字第25號刑事判決就原告有超
      速、闖紅燈及酒後駕駛等嚴重違規過失行為導致本件車禍
      乙事，非但不予詳查審究，徒以「被告竟辯稱自己一方係
      綠燈經過該路口，在該路口中央因號誌轉為紅燈，為免阻
      塞路口車流，不得已左轉，已變為綠燈行駛，而告訴人則
      闖紅燈繼續直行云云，顯與路口號誌不符，況衡諸常情，
      苟被告當時並無違規左轉之意，何以被告在路口係綠燈之
      情形下，且已將車輛行駛至路中央，在號誌變換之際，竟
      不繼續直行通過該半個路口，而係突然決定左轉？顯與常
      情至屬相悖，殊難採信」等語論斷，顯然嚴重違背事實，
      依刑事卷內台北市車輛行車事故鑑定委員會鑑定意見書記
      載之事實，足以證明被告駕駛自小客車沿台北市○○○路
      由南向北行駛至敦化南路1 段與忠孝東路4 段口（即約於
      交岔路口中），被告駕駛自小客車駛近交岔路口中心時，
      被告與原告行駛敦化南路共用同一號誌時相之南北向號誌
      燈已轉換為紅燈，故被告之自小客車於左轉行駛至肇事地
      點時，係於忠孝東路號誌已呈綠燈狀態下，遭闖紅燈之原
      告之機車所撞擊。該鑑定意見書記載被告警方談話紀錄略
      以：「我車於南向北號誌為綠燈進入肇事路口且因往北車
      輛很多，故左轉忠孝東路往西，當時北向南號誌已轉換為
      紅燈，我車繼續往西行駛，此時右側車身傳來撞擊聲，下
      車察看方知王君機車與我車發生碰撞而肇事；對方闖紅燈
      ；肇事當時我車行車速率為20公里/ 小時。」、「我車在
      安全島前有稍微減速，當發現遭撞及時即將車輛停在路邊
      。」被告到會補述亦稱：當時因前方車流回堵且北向南車
      輛均已停下來，又交通號誌已轉換為紅燈，為免阻擋其他
      車輛通行，於路口即左轉往西（該路口應該不可左轉），
      當行駛至肇事處時聽到撞擊聲方知與王君機車發生碰撞；
      並提供自繪之肇事路口示意圖質疑王君機車有闖紅燈與超
      速行駛等情事。以下事實與情狀，懇請鈞院審酌：
      1.被告駕駛自小客車沿敦化南路1 段由南向北行駛至忠孝
        東路4 段口前時，燈號係綠燈，因前方車流量大，車速
        減慢，當自小客車於接近交岔路口時，燈號即轉換為黃
        燈，此時前行之車流回堵至前方路口（即剛過忠孝東路
        處邊緣），嗣燈號轉換為紅燈，而被告之汽車已行進至
        路中心，猶豫片刻（並思考停在路口將擋住東西向忠孝
        東路之車流），更不能貿然繼續直行，擋住半個路口，
        遮斷橫向車流（此絕非刑庭法官所能或所願審究推敲者
        ），被告瞬間眼見忠孝東路右方車輛以成群發動駛來（
        東西向之忠孝東路號誌已轉換為綠燈），被告當然不能
        就地停在路中阻礙橫向忠孝東路之雙向車輛通行，乃被
        迫左轉行駛（當時因行駛最內線，如右轉將與右車流對
        撞），而在左轉時，忠孝東路之燈號已是綠燈，被告駕
        駛自小客車於左轉後行駛，呈具有路權狀態（當時當然
        燈號與南北向燈號不同，刑庭法官竟強詞奪理，硬拗兩
        造係相同燈號，此點被告可說遭刑事法院無情迫害！）
        ，而被告因之前直行敦化南路北向行駛之汽車很多，因
        前方車流回堵，被告駕駛自小客車之速度已減至10公里
        / 小時以下，當自小客車加油左轉，經過敦化南路分隔
        島內側逆向道2 車道、逆向安全島延伸空間（將近14公
        尺，被告已至該處丈量），再經逆向分隔島右側第1 車
        道（即王君順向外線道之第1 車道- 最內線道）其間車
        速約在10至20公里/ 小時；而其行駛總距離約有24公尺
        之遠（每一車道寬約3.5 公尺，共有3 車道，再加安全
        島延伸空間將近14公尺），被告之車輛並非一左轉即可
        於瞬間抵達肇事地點。故原告指稱肇事時車道號誌為綠
        燈乙節，如何可以採信？又被告於左轉忠孝東路時，忠
        孝東路之號誌已是綠燈，果如原告所稱其通過忠孝東路
        口時仍為綠燈，當時是上午8 、9 點之交通尖峰時段，
        被告之汽車早應先被對向如過江之鯽之原告車道左側數
        車道之車輛撞擊而發生事故，怎有可能安然行駛至肇事
        處，不先被其他車輛撞擊，竟唯獨遭原告之機車撞及，
        由此可知原告闖紅燈之事實，已無待爭辯。（謹請鈞院
        特別留意前開鑑定意見書同段第(三)點：查肇事路口交通
        號誌為簡單二時相之時制運作，即當南北向號誌為綠燈
        ，東西向即為紅燈，又東西向號誌為綠燈時，南北向號
        誌為紅燈。）綜前所述，因被告左轉後行駛忠孝東路已
        有相當時間，原告行駛之敦化南路號誌必為紅燈，絕非
        綠燈，亦非原告事後所稱之綠燈尾（原告於本件刑事案
        件，先後稱其行向號誌，忽為綠燈，後又改稱綠燈尾，
        可見其說謊，心虛所致）。則前開鑑定意見第(四)點所稱
        「綜上推析，雙方可能在時相轉換時發生事故」之推測
        ，即不能合理成立。
      2.苟如原告所稱其機車行速30公里/ 小時（檢方於95年12
        月25日訊問王君當時之速度時，改稱30至40公里/ 小時
        ，說詞仍前後不一。）原告機車自敦化南路北向南行駛
        進忠孝東路口前（即肇事路口前）左側之忠孝東路（被
        告汽車行向路徑）並無障礙物，視野良好，而被告之自
        小客車行駛至路口近中心點因已轉換為紅燈立即減速將
        近停止狀態，因見橫向車輛已發動駛來，為避免車停路
        口堵塞交通，不得不被迫紅燈左轉，因剛重新起步，車
        速不快（約10至20公里/ 小時），被告之自小客車自快
        車道內側車道，自左轉起經對向內2 線快車道總共距離
        約24公尺（每一車道寬約3.5 公尺，再經安全島前緣寬
        逾13公尺之空間，再經敦化南路一段南安全島右方三線
        道之最左側車道，每一車道寬約3.5 公尺），故被告駕
        駛之自小客車無法也不能一左轉即可立即現跡於肇事地
        點（原告機車順向安全島右方三線道之中間車道前方路
        口），且被告之車體因正常行駛於忠孝東路上，與敦化
        南路呈90度角，以10至20公里/ 小時速度移動，原告竟
        稱不易察覺左側來車，顯為闖紅燈肇禍卸責之詞或因高
        速行駛渾然不察車前狀況或因長時間受酒類影響，對眼
        前物體視而不見（應是原告闖紅燈、高速行駛、專注正
        前方而完全不注意（未能注意）車前整體狀況，才會單
        獨撞上被告之自小客車，原告事後諉稱其行向為綠燈（
        或綠燈尾），否則，原告於看見被告之自小客車緩速穿
        越數車道與安全島前方寬約24公尺之道路時，以正常人
        之反應，緊急煞車應可避免此一車禍之發生（車禍現場
        圖及鑑定意見書均無原告機車之煞車痕記載，而原告竟
        稱未看見被告之自小客車，即可知原告完全未注意車前
        狀況，一意急速闖紅燈，於撞及被告之自小客車前，未
        曾踩煞車之事實），若原告有注意車前狀況，至少，於
        發現被告之自小客車時立即煞車，因減緩速度，縱有碰
        撞情事，亦因撞擊力微小而不致造成原告身體多處且嚴
        重之傷害，而其機車亦不致於撞斷龍頭且車體向後凹折
        ，原告於肇事前完全無視地面前方其他人車動態，而於
        發生事故後尚一再誣指其機車左側遭被告之自小客車撞
        到，可見其闖紅燈反而欲嫁禍於被告之居心。
      3.原告機車行向前方忠孝東路往西車道右緣與敦化南路交
        岔之安全島前緣立有「同向快慢車道准許互通標誌」（
        請見後附照面放大影片），該標誌之意義在於：准許敦
        化南路往南之內線快車道之車輛減速併入原告行駛之慢
        車道，亦允許行駛於安全島右側慢車道之汽車（不含機
        慢車）減速併入安全島左側快車道（即內線道）。凡車
        輛駕駛人於交岔口前遇有此標誌，即應減速並注意同行
        向併入共用車道之其他車輛駛入共用車道以避免發生碰
        撞。詎原告於駛近肇事之交岔路口前，對該標誌竟完全
        無視其存在，不但闖紅燈，更未減速通過交岔路口，其
        駕駛之危險行為，令人心寒。
      4.如果原告機車行速僅如其所稱之30 公里/小時或30至40
        公里/小時 ，而非高速行駛，怎麼會造成其身體多處骨
        折，且又傷得那麼嚴重，又機車車體呈嚴重凹折毀損（
        請見警攝照片）。被告之汽車被撞之撞擊位置也嚴重凹
        陷，原告之機車龍頭並撞斷（請參見警方現場拍攝原告
        之機車龍頭向後折斷（部分照片於警方拍攝時，因線路
        尚未斷，略具支撐龍頭之力，而呈照片中龍頭後斜倒靠
        坐椅，警方拍照完畢再移動機車時，龍頭即與車身脫離
        ，如大部分機車照片所示），原告自稱其機車全毀，參
        照被告汽車右前車門與右後車門間直接遭王君機車撞擊
        點之照片顯示，撞擊點板金嚴重凹陷，可知機車撞擊力
        之大，車速絕非僅30至40公里/ 小時而已，此可持照片
        詢問有經驗之機車修理商及有騎乘機車車速達50至60公
        里以上/ 小時肇事者之經驗）。車輛行車事故肇事鑑定
        委員會諉稱無法僅以機車車損情形推斷原告機車之速度
        ，顯為不欲盡專業責任機構之託詞，此應另請專家學術
        鑑定機構鑑定之，以究明真實，而免冤屈。
      5.被告於刑事偵查程序進行中，檢察官問當時之被告選任
        辯護人周律師：意見？答；請求訊問被告回答綠燈是忠
        孝東路還是敦化方向？被告答：我左轉之後是綠燈，我
        就直行，問被告：「是否在安全島前等候過？」答：「
        我稍微減速一下。」（請參見偵查卷第46頁）。其實，
        被告行車左轉忠孝東路至敦化南路北向南之安全島前，
        踩煞車減速一下，右看原告行車方向來車，僅見安全島
        右側最內線車道（即最接近安全島之車道，已有多輛機
        車及1 輛廂型車等停於停止線，被告乃緩行通過，不意
        竟於車身即將通過中線車道前，突遭原告騎乘之機車攔
        腰撞擊，此有偵查卷內警方拍攝被告汽車右方前後車門
        間之第一時間撞擊點照片可知）。在此情形下，被告先
        前之違規左轉行為，與本件車禍之發生已無相當因果關
        係，蓋被告汽車尚未被撞擊之際，被告汽車左側，已有
        機車超越被告之汽車，反之，如被告左轉後係行駛於忠
        孝東路較內側車道，則部分機車必然會從被告汽車之右
        方（亦即被告駕車遭原告撞擊之車道）通過，其結果，
        必然會有機車騎士因遭原告高速行駛之機車攔腰撞衝撞
        而喪命，苟如此，台北市交通大隊及二階段之車禍事故
        鑑定，還會對被告做出整件車禍唯一不利於被告的認定
        ，導致刑庭法官連續誤判，此事證，當可調閱路口監視
        錄影帶查看，至少，依經驗法則，肇事當時係上班時間
        近上午9 時之際，如原告機車行向之敦化南路北往南方
        向，肇事之際燈號為綠燈，則被告怎可安然連續穿越3
        個車道，而不被其他車輛撞擊，唯獨遭原告之機車撞擊
        。
      6.鑑定人員知悉原告受傷嚴重，心生惻隱，乃人之常情。
        惟前開台北市車輛行車事件鑑定委員會鑑定意見書之鑑
        定意見第(五)點稱：另據兩車當時之行向推析，兩車似呈
        現90度角撞之現象（事實上即呈90度角撞，因被告之自
        小客車已正常行駛於忠孝東路西向東之車道內），且兩
        車之重量及車體材質不同，無法依機車車損情形推斷當
        時王君機車之車速，且參酌王君機車最終倒地位置及機
        車刮地痕位置相去不遠情形推斷，王君機車應未有超速
        行駛之情形。其臆斷有違專業，且其研判顯有疏漏違誤
        ，蓋：兩車呈現90度角撞，且撞擊點在被告自小客車右
        側前後門中間下緣位置，原告之機車撞擊失控，人、車
        向前衝倒路徑、空間受阻（被被告駕駛自小客車之車體
        擋住），而原告身形壯碩（請參看警攝原告躺地照片）
        ，體重不輕，實際上，其機車最終倒地位置及機車刮地
        痕位置，依物理力學原理，當然相去不遠，惟不能以此
        推論「王君機車應未有超速行駛之情形」，此臆測之詞
        ，嚴重違背專業判斷之職責，不能採信。然刑事法院竟
        予採信，顯係一脈相承誤用與濫用號誌及交通法規，而
        為不利於被告之論斷，殊不可採。上開鑑定意見，其推
        論缺乏科學依據與學理基礎，難以服人，豈可採信，應
        送請專業學術鑑定機構（如中央警察大學），以科學方
        法確實詳作鑑定。
      7.續前鑑定意見書同一段(二)記載：王君警方談話紀錄略以
        ：「我車於北向南號誌為綠燈時直行進入肇事路口，至
        肇事處時左側車身遭左側駛來楊君車不明部位碰撞而肇
        事。肇事時我車行車速率為30 公里/小時。肇事路口禁
        止左轉且當時其行向號誌係綠燈（綠燈尾），故眼見前
        方並不易察覺左側來車…。」以上陳述顯然與真實之事
        證不服，查：事實上係原告之機車撞擊被告自小客車右
        側前、後門之間才對（請參見前開鑑定意見書「車損狀
        況」欄），原告為推諉責任，故意以不實之陳述意圖影
        響鑑定人員與法院之判斷；原告機車之車速絕對超速且
        以高速狀態行駛，理由已如前述，不再贅述。
      8.如果原告於肇事時，其行向（敦化南路1 段北往南）之
        號誌確如其所稱之綠燈，則於當時交通尖峰時段，被告
        之自小客車不可能連續安全躲過如過江之鯽之3 個逆向
        道之車輛，縱被告橫越路口，幸運躲過對向3 車道如過
        江之鯽之車輛而未互相碰撞（事實不可能，已如前述）
        ，則因被告違規左轉，造成對向眾多具有路權之用路人
        之危險，且也目睹王君撞及被告車輛倒地之慘狀，基於
        群眾義憤，被告難免遭當場基於意憤之民眾圍毆，縱幸
        運未被毆打，至少也會有民眾主持正義，等待警方前來
        處理時，充為人證，為不利於被告之證言。此為社會人
        心之常。然而，何以當場沒有任何人指責被告，也沒有
        任何人願意留下，對被告做不利之證言。
      9.被告因前方車流回堵至前方路口，如停止於駕車左轉忠
        孝東路時，被告駕駛自小客車至交岔路中心，因當時狀
        況，前行車輛已回堵至前方路口處，而交通號誌已轉換
        為紅燈，橫向之忠孝東路號誌已轉換為綠燈，依當時情
        狀，被告不得不應變，採取左轉方式，以避免停車於路
        中，妨礙橫向車流，當被告左轉後，已成正常行駛狀態
        ，於行駛一段後，始突遭闖紅燈之王君機車撞擊，此時
        ，被告於肇事前之不得已之一般違規行為（違規禁止左
        轉），早與其後已經相當時空之本件肇事間，不具因果
        關係。然而，鑑定意見竟以難以成立因果關係之一般違
        規（於肇事前後設有禁止左轉標誌處所左轉彎，轉彎後
        行駛於綠燈號誌之忠孝東路4 段）及「肇事致人受傷後
        ，未依規定處理」（肇事後之消極行為；此鑑定意見與
        真實亦不符合，因被告之汽車遭原告之機車撞及時，正
        穿越敦化南路北向南外側第二車道，只差再過最外側之
        第三車道即可到達路邊人行道。而當被告汽車被撞擊，
        需要數秒反應時間，不可能在發現被撞及之同時即可立
        即煞車並使汽車即時停在肇事地點，而當時被告採取反
        應時，汽車已行駛通過最外側之第三車道，即踩煞車並
        停於路邊，事實上被告並無如鑑定意見所指「肇事致人
        受傷後，未依規定處理」之事實，反而，被告於正常反
        應之情形停妥汽車後，即報警處理，何「肇事致人受傷
        後，未依規定處理」之有？）詎鑑定意見竟任意以「肇
        事致人受傷後，未依規定處理」似是而非之詞權充為被
        告之肇事原因，其鑑定意見，並未說明以上一般違規行
        為（禁止左轉，但左轉時原告行向之燈號早已轉換為紅
        燈，而被告汽車行駛之忠孝東路號誌已是綠燈）與本件
        交通事故間有何因果關係，其鑑定即有可議，如何能提
        供法院作為妥適之認定、判斷資料。
      10.綜上，為發現實體之真實，懇請鈞院另為以下之調查：
        (一)調閱並檢視肇事時之現場所有各角度之監視錄影帶，
        以明何人應負過失責任。(二)於週一至週五間之上午接近
        9 時之時段，至肇事地點瞭解路況以辨明原告陳述之真
        偽。(三)將相關卷證（含被告答辯狀）囑託中央警察大學
        做專業學術鑑定（台北市警局交通大隊所做之道路交通
        事故初步分析研判表、台北市車輛行車事故鑑定委員會
        之鑑定意見、台北市交通局之覆議鑑定意見書，均以當
        時雙方號誌不明、無其他人證為由，而遽以被告一般違
        規事實權充為本見肇事原因，均缺乏因果關係之論據，
        且有其他重要事證－如被告有利於己之陳述之相關事證
        、被告車損情形、車禍對造原告不利於己且顯與事實相
        違之陳述與相關事證，均予忽略而不論，現有偏頗情事
        ，不應據為採證基礎）。
    (二)原告於95年9 月29日10時許（即車禍過65分許），在台北
      市聯合醫院中興院區檢驗血液酒精濃度，其酒精濃度為
      3.0mg/dl（即3.0 毫克/100毫升），惟其檢測係於車禍發
      生1 小時5 分後進行，於車禍時之血液酒精濃度則應更高
      （血液酒精濃度會隨時間經過而逐漸減低）。按一般人不
      會於早上飲酒，何況原告係正常工作之30餘歲青年上班族
      。原告之所以至肇事當天上午10時許仍有酒精殘留，應是
      前一晚酗酒，或因自前一晚長時間飲酒，才會有此情形。
      長時間飲酒或酗酒，因缺乏休息，必致反射動作遲緩，更
      影響駕駛之安全。而原告於本件車禍時，血液中尚有相當
      之酒精濃度，可見其於前一晚必經長時間飲酒且未有充足
      之睡眠，導致神智恍惚，反應遲鈍，原告竟連其騎乘機車
      視野無礙之肇事路段，都沒看見自己闖紅燈（或於闖紅燈
      後肇事，為卸責而自稱其係於綠燈尾通過肇事路段）而撞
      擊低速橫向行駛中之被告之自小客車，此有請鈞院明查。
      俾資判斷原告於肇事是否適於駕駛機車。
    (三)本件雖原告係騎乘機車闖紅燈且未注意車前狀況所致，惟
      被告基於對其嚴重受傷之同情，仍盡力設法與原告協調，
      因原告提出顯不合理之賠償，遠非被告能力所及，故其申
      請調解，未能成立；嗣被告再主動聲請調解2 次，無奈原
      告仍堅持高額賠償，且對被告投保強制機車責任保險（參
      見後附保險費收據影本）之可賠償金額，不予列為被告總
      賠償金額之一部分（按依強制汽車責任保險法第32條規定
      ：「保險人依本法規定所為之保險給付，視為被保險人損
      害賠償金額之一部分；被保險人受賠償請求時，得扣除之
      。」），而強行主張聲請被告投保之保險賠償，屬於其權
      利，與賠償無關云云，其無端阻礙被告提出之賠償方案，
      可見一般。又被告另投保友聯產物保險公司之汽車保險，
      其第三人責任險每1 個人傷害之保險金額為100 萬元，被
      告早已向友聯產物保險公司提出理賠申請，惟保險公司基
      於道德危險考量，必派員至醫院探視並確實查證受害人實
      際傷害情形無訛後，始予理賠（實務上理賠金額得經被保
      險人之書面同意，直接撥轉受害人之銀行帳戶）。詎知，
      原告及其家屬對保險公司，之調查人員恣意藉故排斥，以
      致可能列入賠償金額之總額之上開保險給付，均無端因原
      告之拒卻而導致無法協調賠償事宜。乃至高院刑事辯論庭
      之前，原告未達高額求償之目的，仍無法以合理之數額提
      出和解契機。致被告飽受煎熬，遭刑事法院蹂躪重判。
    (四)原告肢體是否確會達「重傷」，無法治癒或改善之程度，
      據傷者醫療之醫院診斷顯示，亦應於手術1 年以上再為評
      估，為求慎重，請鈞院就原告之病歷，送請第二醫學中心
      （如國泰醫院），對原告作鑑定，以免誤判。又本件車禍
      ，肇因確係原告其騎乘機車闖紅燈且不注意車前狀況導致
      ，被告並無過失，（如果有，亦應係輕微之次因，不能完
      全歸咎於被告！）又，縱如認被告有部分責任，原告請求
      之金額亦顯不合理及具相當性：
      1.看護費部分：原告請求之金額達30餘萬元，惟所提之看
        護費，其看護人員是否經合格之醫療機構認定？費用是
        否合理且妥適並符合真實，未經確切證明。
      2.原告之機車出廠年份已達7 年之久，發生事故時之現值
        ，因多年折舊，如何計算其殘值尚有3 萬5,000 元？未
        經原告舉證。
      3.原告主張其工作損失，如何確認其需休養1 年半，並無
        合格醫療機構確診並認定。
      4.原告復主張其工作能力減損，自認其八級殘廢，並無合
        格醫療機構確診並認定。
      5.精神慰撫金請求150 萬元，顯不相當，其如何評估，未
        見合理釋明。
      6.被告遭原告及其生父蓄意興訟不休，導致被告遭原任職
        之公司辭退，因年屆42歲，僅有高中學歷，謀職困難，
        目前已失業數月，生活無著，靠舉債度日，並劬養寡母
        ，相依為命，惟被告罹患之精神憂鬱症，已然日以積重
        ，何日會輕生，難以預料！被告於受刑事偵、審過程，
        曾二度自殺，經他人及時發現並挽救乃能苟活至今。
    並聲明：(一)原告之訴駁回。(二)如為不利於被告之判決，被告
    願供擔保，請免為假執行。
三、查被告於95年9 月29日8 時55分許，駕駛車號GZ-4300 號自
    用小客車，沿臺北市○○○路○ 段由南往北方向行駛，行經
    該路段與忠孝東路4 段交岔路口，本應遵守交通標誌、標線
    、號誌之指示，在設有禁止左轉標誌之路段，不得左轉，且
    應注意車前狀況，並隨時採取必要之安全措施，而依當時天
    候雖有下雨，惟為日間有自然光線，道路雖濕潤、然無缺陷
    、無障礙物，視距良好等情，並無不能注意之情事，其竟疏
    未注意，貿然違規左轉，適原告騎乘車號MDW-678 號重型機
    車沿臺北市○○○路○ 段由北往南方向行駛，行經該交岔路
    口，因信賴號誌為綠燈而繼續直行之際，閃避不及致其所騎
    機車之前車頭與被告貿然左轉之車輛右側車身發生撞擊，致
    原告人車倒地受有左手肘粉碎性、開放性骨折及脫臼，左手
    尺骨骨折，左側肱骨近端粉碎性骨折及脫臼，左側股骨遠端
    粉碎性骨折併左膝外側半月板破碎，多顆牙齒斷裂（上顎、
    右側正中門牙斷裂，上顎右側第大二臼齒斷裂），左側顴骨
    及上頜骨骨折、鼻骨骨折，顏面撕裂傷，左眼損傷等，因而
    造成原告受有左上肢明顯功能障礙之重傷害之事實，為本院
    96年度易字第305 號、臺灣高等法院97年度交上易字第25號
    刑事確定判決所明白審認。被告因過失傷害人致重傷，處有
    期徒刑拾月，減為有期徒刑伍月，如易科罰金，以新臺幣壹
    仟元折算壹日。亦經本院依職權調閱上開刑事卷宗查證無訛
    ，並有刑事判決2 份在卷可稽，堪信為真實。
四、按因故意或過失不法侵害他人權利者應負損害賠償責任。又
    汽車、機車或其他非依軌道行駛之動力車輛，在使用中加損
    害於他人者，駕駛人應賠償因此所生之損害，民法第184 條
    第1 項前段、第192 條之2 第1 項定有明文。本件被告駕駛
    汽車，未遵守交通標誌，且疏未注意車前狀況，以致發生本
    件車禍，顯有過失，並致原告受有左手肘粉碎性、開放性骨
    折及脫臼，左手尺骨骨折，左側肱骨近端粉碎性骨折及脫臼
    ，左側股骨遠端粉碎性骨折併左膝外側半月板破碎，多顆牙
    齒斷裂（上顎、右側正中門牙斷裂，上顎右側第大二臼齒斷
    裂），左側顴骨及上頜骨骨折、鼻骨骨折，顏面撕裂傷，左
    眼損傷等之傷害，原告之受傷又與被告之過失行為間，顯有
    相當因果關係，則原告依上開規定，請求被告負損害賠償責
    任，自屬有據。茲究原告所受損害審究如下：
    (一)醫療費用部分：
      原告主張其因本件車禍受傷，計支出醫療費用共計
      1,012,589 元乙節，固據提出醫療費用單據53紙分別附於
      本院96年度交重附民字第23號卷第14-44 頁、本院97年度
      重訴字第129 號卷第57-61 頁可憑。惟查，
      1.上開醫療費用中其中僅318,837 元為原告自行負擔，其
        餘則均為全民健康保險所給付。按全民健康保險法第82
        條第1 項第1 款規定：保險對象因發生保險事故而對第
        3 人有損害賠償權者，本保險之保險人於提供保險給付
        後，得依下列規定代位行使損害賠償請求權：汽車交通
        事故，向強制汽車責任保險之保險人請求。全民健康保
        險法為保險法之特別法，依特別法優於普通法之原則，
        全民健康保險法第82條應優先於保險法第135 條、第
        103 條之規定而為適用。從而，全民健康保險之原告因
        汽車交通事故，經全民健康保險提供醫療給付者，因該
        部分之賠償請求權業已法定移轉，原告自不得就健保局
        已給付金額部分再為請求。
      2.又查，上開原告自行負擔之318,837 元醫療費用中，
        (1)有多筆診斷證明書費用，而原告因本件訴訟需要而提
          出者計有2 份，分別為醫療費用收據編號17所列載之
          100 元及編號43所列載之500 元乙節，業據原告陳明
          （見本院卷第177 頁反面，其同時列載97年9 月9 日
          診斷證明書則未在上開請求之醫療費用中），其餘編
          號2 之1530元、編號9 之100 元、編號10之30元、編
          號14之115 元、編號16之15元、編號18之115 元、編
          號27之330 元、編號29之300 元、編號35之150 元、
          編號40之200 元、編號42之100 元，編號45之100 元
          、編號47之100 元，編號48之100 元、編號50之215
          元、編號53之115 元，計3,615 元，即非於本件訴訟
          中用以證明其損害之必要方法，應予惕除。
        (2)另上開醫療費用收據中，編號2 中列載病房費9,600
          元，編號27之20,000元、編號32之200 元、編號40之
          15,048元、編號42之4,104 元、編號50病房費200 元
          、編號52病房費1,824 元，計50,976元，原告雖主張
          為防感染及照護需要，有使用自費病房之必要，但並
          未舉證以證明，亦應予剔除。
        (3)此外，依原告所受之傷害及各收據載明治療費別，均
          屬治療上之必要費用，是原告所得請求之醫療費用應
          為264,242 元（318,837-3,615-50,976=264,242）。
    (二)醫療用品費用（醫療輔具、傷口護理用品）部分：
      原告主張其因本件車禍受傷，需購買醫療用品，費用共計
      123,340 元乙節，業據提出醫療用品單據11紙附於本院96
      年度交重附民字第23號卷第38-43 頁可稽。經本院將上開
      收據向臺北市立聯合醫院函查結果，認上開物品均為骨折
      術後所使用，應屬必要，亦有該院97年6 月18日北市醫仁
      字第09730731400 號函附於本院卷第91頁可稽。則原告請
      求被告賠償此部分損害123,340 元，即屬有據。
    (三)看護費部分：
      原告主張其因本件車禍受傷，於95年10月4 日起至96年7
      月31日止，生活起居須專人照護，有支出看護費用計
      310,500 元乙節，業據提出收據之影本10紙附於本院96年
      度交重附民字第45-49 頁可稽。本院斟酌原告因本件車禍
      受有左手肘粉碎性、開放性骨折及脫臼，左手尺骨骨折，
      左側肱骨近端粉碎性骨折及脫臼，左側股骨遠端粉碎性骨
      折併左膝外側半月板破碎，多顆牙齒斷裂（上顎、右側正
      中門牙斷裂，上顎右側第大二臼齒斷裂），左側顴骨及上
      頜骨骨折、鼻骨骨折，顏面撕裂傷，左眼損傷等傷害，有
      如前述，其於95年9 月29日車禍後入住臺北市聯合醫院接
      受復位內固定手術後至加護病房，同年10月4 日轉至普通
      病房，亦有診斷證明書之影本1 份附於本院96年度交重附
      民字第23號卷第8 頁可憑。依其受傷情形，於轉入普通病
      房之住院治療期間，自有聘請看護之必要。故於95年10月
      22日起至96年7 月31日止，生活起居須專人照顧，此有臺
      北市立聯合醫院函查結果，認上開物品均為骨折術後所使
      用，應屬必要，亦有該院97年6 月18日北市醫仁字第
      09730731400 號函附於本院卷第91頁可稽。又經本院向臺
      北市立聯合醫院函查，於該院聘請看護，半日班收費
      1,100 元，全日班1,900 元，有該院97年6 月19日北市醫
      仁字第09732677100 號函附於本院卷第92頁可稽。則原告
      主張於95年10月4 日起至同年22日計19日聘請看護每日
      1,500 元，自同年月23日起至96年7 月31日止，聘請看護
      每日1,000 元，即屬允當。從而，原告請求被告賠償此部
      分損害計310,500 元，即應准許。
    (四)交通費部分：
      原告主張因本件車禍受傷不良於行，往返醫院就醫須搭乘
      交通工具，共計搭乘71車次，共支出17,620元乙節，固據
      提出收據之影本71紙分別附於本院上開96年度交重附民字
      第23號卷第52-69 頁及本院卷第63-67 頁可憑。本院斟酌
      原告受有左手肘粉碎性、開放性骨折及脫臼，左手尺骨骨
      折，左側肱骨近端粉碎性骨折及脫臼，左側股骨遠端粉碎
      性骨折併左膝外側半月板破碎等傷害，有如前述，行動不
      便，就醫確有搭乘計程車之必要。惟原告所提收據中，其
      中編號11收據所示95年11月8 日支出345 元，編號52、53
      收據所示96年7 月25日支出交通費用250 元及330 元，惟
      經與原告醫療費用單據相比對，當日均無就診紀錄，即難
      認係就醫所必須之費用應予剔除外，其餘費用計12,250元
      之支出，亦應准許。
    (五)生活不便增加支出部分：
      原告主張其原住台北市士林區樓梯式公寓5 樓，因傷障礙
      難行，爰於95年10月23日出院後至同年11月7 日止暫宿南
      海路教師會館，及預借居汐止購買單人床，計增加生活上
      之需要22,080元，固據提出統一發票之影本3 紙及估價單
      之影本1 紙為證。惟原告於上開期間既已僱請看護照護，
      其進出樓梯式公寓，自得由看護協助，實無居住於教師會
      館及借居汐止之必要。此部分請求，不應准許。
    (六)重型機車及眼鏡毀損部分：
      原告雖於本院另主張其重型機車及眼鏡因本件車禍毀損，
      追加請求被告賠償35,000元，惟經本院於97年8 月26日言
      詞辯論期日當場裁定命原告於5 日內補正裁判費257 元，
      逾期駁回追加之訴，原告當場受通知，未遵期補正，此部
      分之訴即難認為合法，應予駁回。
    (七)工作收入損失部分：
      原告主張其因受傷自95年9 月29日起至97年3 月31日止，
      請假無法工作乙節，業據提出診斷證明書及在職員工請假
      證明書1 份附於本院卷第122-1 至第123 頁可稽。而原告
      自94年12月至95年11月之薪資計447,857 元，有扣繳憑單
      之影本1 紙附於本院96年度交重附民字第23號卷第72頁可
      憑。其平均月薪資為37,321元（447,857 ≒12=37,321 ，
      元以下四捨五入）。則原告請求被告賠償自95年10月1 日
      起至97年3 月31日為止共1 年6 個月無法工作之損失計
      671,718 元（37,321 X 16=671,718） ，應予准許。
    (八)勞動能力減損之損害部分：
      1.經本院依原告聲請囑託長庚醫院職業醫學部門對被告勞
        動能力是否減損實施鑑定，經該院施以理學檢查、X 光
        檢查，並根據美國醫學會障害評估指南（2001年第5版
        ），之評核標準，加以綜合病患受傷部位、將來賺錢能
        力、工作性質及年齡予以調整計算，認被告勞動力減損
        33％，此有該院97年7 月11日（九七）長庚院法字第
        0541號函附於本院卷第93頁可憑。本院斟酌原告受傷前
        任職網路家庭國際資訊公司從事客服人員工作，其受傷
        情狀對其將來職業之影響、原告之年齡與轉業之可能性
        等情，認原告因本件侵權行為受傷減少勞動能力之比率
        ，以上開長庚醫院鑑定結果33% 為適當。被告聲請本院
        就原告之病歷，送請第二醫學中心（如國泰醫院）進行
        鑑定，以證明其確受有重傷，即無必要，附此敘明。
      2.又按喪失勞動能力之賠償金額，應就被害人受侵害前之
        身體狀況、教育程度、專門技能、社會經驗等方面酌定
        ，不能以一時一地之工作收入為準（最高法院63年台上
        字第1395號判例意旨參照）。經查，原告於本件交通事
        故發生時任職網路家庭國際資訊公司，平均月薪約
        37,321 元 ，業據原告陳報明確，並有扣繳憑單之影本
        2 紙附於本院96年度交重附民字第23號卷第71頁可憑。
        以原告係大學畢業，教育程度不差，惟目前遇全球性金
        融風暴，經濟景氣低迷，失業率持續上揚，原告主張以
        年薪447,857 元計算勞動能力減損之損失，猶屬過高，
        應以行政院96年7 月1 日頒布施行最低基本工資每月
        17,280 元 為適當。
      3.又原告為61年9 月16日出生，此有其年籍資料附於刑事
        卷可憑。於本件事故發生之95年9 月29日時為34歲又13
        日，參酌勞動基準法第3 條、第54條自請退休及強制退
        休之年齡，分別為55歲、工作25年以上及65歲（勞動基
        準法第54條第1 項第1 款所定強制退休年齡原為60歲，
        惟已於97年5 月14日修正，將強制退休年齡調高為65歲
        ），再審酌原告之年齡、車禍發生前已任職之職業及健
        康狀況等情事，認為原告之勞動年齡應可達65歲，則原
        告其所餘勞動能力尚有30年11月又17日。原告僅請求29
        年之勞動能力減損之損失，應堪採取。依年別5%複式霍
        夫曼計算法（第1 年不扣除中間利息）計算原告得請求
        勞動能力減損之損失為1,246,852 元（其計算式為：
        17,280 X12 X 18.00000000（此為29年之霍夫曼係數）
        =3,778,338，小數點以下四捨五入，下同。
        3,778,338 X 33% =1,246,852）
    (九)精神慰撫金：
      按不法侵害他人之身體、健康、名譽、自由、信用、隱私
      、貞操，或不法侵害其他人格法益而情節重大者，被害人
      雖非財產上之損害，亦得請求賠償相當之金額。民法第
      195 條第1 項定有明文。又按慰撫金之多寡，應斟酌雙方
      之身份、地位、資力與加害之程度及其他各種情形核定相
      當之數額，其金額是否相當，自應依實際加害情形與被害
      人所受之痛苦及雙方之身份、地位、經濟狀況等關係決定
      之。查原告係61年9 月16日出生，於本件侵權行為發生時
      年34歲。大學畢業，車禍前原係任職於網路家庭國際資訊
      公司，從事客服人員業務，年收入約44萬餘元，名下除有
      一小客車外，無其他恆產，業據原告陳明（見本院卷第22
      頁，原告97年4 月18日民事陳報狀），並有扣繳憑單及稅
      務電子閘門財產所得調件明細表1 份分別附於本院96年度
      交重附民字第23號卷第72頁及本院卷第9-11頁可憑。被告
      係55年4 月3 日出生，此有其年籍資料附於刑事卷可據，
      為本件侵權行為時年40歲。南港工業職業學校畢業，目前
      無工作，名下有房屋、土地等情，業據被告陳明（見本院
      卷第25頁，97年4 月22日陳報狀），亦有稅務電子閘門財
      產所得調件明細表一份附於本院卷第12-14 頁可憑。本院
      審酌上開兩造之年齡、教育程度、社會地位、資力等情形
      ，並原告所受傷害情形匪輕，被告迄未與原告達成和解等
      情，認原告請求非財產上損害賠償150 萬元，猶屬過高，
      應以60萬元為適當。
    (十)綜上，原告得請求被告賠償之損害應為3,228,952 元（
      264,242+123,340+310,550+12,250+671,718+1,246,852+
      600,000=3,228,952）。
五、被告雖抗辯原告就本件車禍之發生，有疏未注意車前狀況、
    超速、闖紅燈、酒後駕車之與有過失，應減免其賠償責任等
    語，經查，
    (一)本件車禍發生之敦化南路1 段與忠孝東路交岔口，設有禁
      止自敦化南路1 段南往北道路左轉忠孝東路之標誌，此為
      兩造所不爭執。而該路口於敦化南路北往南之南側分隔島
      之頂端設有分道標誌乙節，業據原告提出現場照片之影本
      1 紙附於本院卷第146 頁可稽，並經本院向臺北市交通管
      制工程處函查屬實，有該處98年1 月5 日北市交工規字第
      09735579400 號函附於本院卷第170 頁可稽。而該分道標
      誌，依道路交通標誌標線號誌設置規則第32條之規定，係
      用以促使車輛駕駛人注意分道行駛，自不得變換車道。是
      原告主張其為車流匯入號誌，已有誤會。又該處既設有禁
      止左轉標誌，又於敦化南路北往南之南側分隔島之頂端設
      有分道標誌，促使車輛駕駛人分道行駛，則原告騎駛機車
      自敦化南路1 段由北往南行駛至該路口，因信賴於該路口
      當無車輛轉彎或變換車道冒然侵入其車道而直行，因而避
      煞不及撞及被告所駕小客車，自難認有疏未注意車前狀況
      之情事。
    (二)又查，依二造之行車方向觀之，可知被告原係駕車沿臺北
      市○○○路○ 段由南往北行使，原告則係騎車沿同路段由
      北往南行使，則兩造原係行使於同路段之對向車輛，因而
      在該路段與忠孝東路之交岔路口所遇之交通號誌自應相同
      ，亦即原告如係綠燈行使，被告行進之方向亦應係綠燈，
      如原告係闖紅燈通過該路口，被告亦應係闖紅燈在該路口
      違規左轉。被告雖抗辯係綠燈經過該路口，在該路口中央
      因號誌轉為紅燈，為免阻塞路口車流，不得已左轉，已變
      為綠燈行駛，而原告則闖紅燈繼續直行云云，為原告所否
      認，被告就其上開抗辯，亦未舉證以為證明，則其據以抗
      辯：原告有闖紅燈行駛情事，尚難遽信。
    (三)被告雖另抗辯原告之機車速限表有問題，係超速行駛云云
      ，惟為原告所否認。參諸原告機車原係沿敦化南路北往南
      分隔島外中間車道行駛，於本件車禍後係倒於敦化南路北
      往南分隔島外中間車道與忠孝東路東往西外側第二車道延
      伸處附近，刮地痕僅1.1 公尺，此有道路交事故現場圖及
      談話紀錄表之影本各1 份附於臺灣板橋地方法院檢察署95
      年度他字第8215號偵查卷第13頁及第16頁可憑。再依上開
      偵查卷第25頁上方現場照片所示，本件車禍發生後，原告
      係倒落於其機車旁，並無因撞擊之反作用力而彈飛之情事
      ，足見原告之車速不快，應無超速行駛之情形。又依兩造
      車輛之行向推析，係以將近90度之直角撞擊，且兩車之重
      量、車體材質不同，無法依機車車損情形推斷當時原告機
      車之車速，再參酌原告機車最終倒地偽置及機車刮地痕位
      置相距不遠情形推析，原告機車應未有超速行駛之情形。
      此有臺北市車輛行車事故鑑定委員會96年3 月29日北鑑審
      字第09630085400 號函暨附件鑑定意見書、臺北市政府交
      通局96年9 月6 日北市交五字第09634081300 號函暨附件
      臺北市車輛行車事故鑑定覆議委員會96年9 月3 日鑑定覆
      議意見書各1 件附於臺灣板橋地方法院檢察署96偵字第
      1663號偵查卷第21至24頁及本院96年度交易字第305 號卷
      第142-144 頁可稽。被告聲請本院再送專家學術鑑定機構
      鑑定原告確有超速之情，即無必要，附此敘明。
    (四)再查，本件車禍發生後，經台北市立聯合醫院採驗原告血
      中酒精濃度為3.0mg/dl，有台北市立聯合醫院中興院區檢
      驗醫學科血液酒精濃度報告單附於臺灣板橋地方法院檢察
      署95年度他字第8215號卷第22頁可憑，經換算為呼氣之酒
      精濃度僅為0.015mg/l ，並未逾呼氣酒精濃度0.25mg/l之
      一般認定不得駕車或不能安全駕駛之標準。足認原告於事
      發當時，並無酒精濃度超過規定標準不得駕車及因服用酒
      類而達不能安全駕駛機車之情事。是被告空言辯稱原告有
      酒後駕車之與有過失云云，難以採信。
    (五)本件原告既無疏未注意車前狀況、超速、闖紅燈、酒後駕
      車之與有過失，則被告請求減免其賠償責任，即屬無據，
      不應准許。
六、又保險人依強制汽車責任保險法規定所為之保險給付，視為
    被保險人損害賠償金額之一部分，被保險人受賠償請求時，
    得扣除之，強制汽車責任保險法第32條定有明文。原告已受
    領強制汽車責任保險給付65萬元，業據原告陳明（見本院卷
    第46頁及第177 頁反面），此部分金額應自原告得向被告請
    求賠償之金額中扣除。被告應賠償原告之金額為3,228,952
    元，經扣除650,000 元後，原告得請求被告給付之金額為
    2,578,952 元（3,228,952 －650,000 ＝2,578,952 元）。
    從而，原告依上開民法侵權行為法律關係，請求被告給付
    5,735,876 元及遲延利息，在2,578,952 元及自起訴狀繕本
    送達翌日起即96年8 月8 日起至清償日止按年息5 ％計算之
    利息，為有理由，應予准許，超過上開金額之請求，為無理
    由，不應准許。
七、因本案事證已臻明確，兩造其餘主張陳述及所提之證據，經
    審究無礙勝負之判斷，爰不一一論列，附此敘明。
八、兩造均陳明願供擔保，聲請宣告假執行，經核原告勝訴部分
    尚無不合，爰分別酌定相當擔保金額准許之。原告敗訴部分
    ，其假執行之聲請已失所附依，爰併予駁回之。
九、結論：原告之訴為一部有理由、一部無理由，依民事訴訟法
    第79條、第390 條第2 項、第392條第2項，判決如主文。
中    華    民    國    98    年    3     月    17    日
                  民事第二庭    法  官  陳麗玲
以上正本係照原本作成
如對本判決上訴，須於判決送達後20日內向本院提出上訴狀
中    華    民    國    98    年    3     月    17    日
                                書記官  吳俞玲

司法院資訊處製作；財團法人民間司法改革基金會備份。
